【裁判字號】    98,台上,7282
【裁判日期】    981203
【裁判案由】    違反毒品危害防制條例
【裁判全文】
最高法院刑事判決            九十八年度台上字第七二八二號
上  訴  人  甲○○
上列上訴人因違反毒品危害防制條例案件，不服台灣高等法院高
雄分院中華民國九十八年十月十三日第二審更審判決（九十八年
度重上更(一)字第五九號，起訴案號：台灣高雄地方法院檢察署九
十二年度偵續字第二五二號），提起上訴，本院判決如下：
    主  文
上訴駁回。
    理  由
按刑事訴訟法第三百七十七條規定，上訴於第三審法院，非以判
決違背法令為理由，不得為之。是提起第三審上訴，應以原判決
違背法令為理由，係屬法定要件。如果上訴理由書狀並未依據卷
內訴訟資料，具體指摘原判決不適用何種法則或如何適用不當，
或所指摘原判決違法情事，顯與法律規定得為第三審上訴理由之
違法情形，不相適合時，均應認其上訴為違背法律上之程式，予
以駁回。本件原判決依憑上訴人甲○○於警詢及偵查中之自白、
證人即警員陳忠義於審判中之證述、卷附法務部調查局鑑定通知
書及高雄醫學大學附設中和紀念醫院檢驗報告、扣案均屬上訴人
所有之海洛因、甲基安非他命、磅秤、計算機、帳冊及各型分裝
袋五包（小型及中型各二包、大型一包）等物，據以認定上訴人
基於販賣海洛因及甲基安非他命營利之犯意，於民國九十二年五
月二十七日以新台幣六萬元向綽號「樂仔」男子販入海洛因約十
六點五公克，同時言明俟出售後再支付價金而以不詳價格販入甲
基安非他命五點二公克，嗣於當日下午四時許在其住處房間，正
以磅秤分裝所販入之上開毒品為每袋０點四公克或０點六公克以
俟機販賣他人時，經警連同上開毒品、磅秤、分裝袋當場查獲等
情，因予撤銷第一審科刑判決，改判依想像競合犯之例，從一重
論處上訴人販賣第一級毒品罪刑（處有期徒刑十二年）。對於上
訴人坦承購得扣案海洛因及甲基安非他命，正在分裝時經警當場
查獲，且所查扣之各項物品均屬其所有等情，惟否認意在販賣毒
品，以購入毒品係供自己施用云云為辯，原判決認為不足採信，
亦依查證所得加以指駁說明。從形式上觀察，原判決並無違背法
令之情形。上訴意旨徒憑己見，或謂上訴人係純與朋友間相互調
取毒品，無金錢往來云云，或謂警員陳忠義所述查獲上訴人分裝
毒品之情及扣案毒品重量，不足資為上訴人自白之補強證據云云
，均不足據以辨認原判決已具備違背法令之形式要件。至上訴意
旨以原判決對於上訴人另涉嫌與李旺霖（業經判決無罪確定）於
九十二年三月間起共同販入海洛因及甲基安非他命後，售予薛朝
棟及綽號「阿忠」、「阿明」、「小林」等人部分，不另為無罪
諭知之理由之一，係認上訴人於警詢及偵查中雖供稱：向伊買毒
品者係綽號「阿忠」、「阿明」、「小林」等人，然查無真實姓
名年籍及其他證據足資證明確有其人，自無從證明上訴人上開自
白與事實相符（見原判決第十頁）；而原判決亦採上訴人之同一
自白資為有罪部分之事實認定依據（見原判決第三頁倒數二行）
，指摘原判決有理由矛盾之違誤。惟按販賣毒品罪，不以販入後
復行賣出為必要，凡以營利之目的，將毒品購入或賣出，有一於
此，其犯罪即屬完成。依原判決所認定之上開事實，上訴人意圖
營利，既已向綽號「樂仔」者購入海洛因及甲基安非他命，自應
成立販賣毒品罪，至臻明確；縱於理由中贅述上訴人於偵查中為
販售姓名不詳者之供述部分，尚難查證，揆諸上開說明，仍對其
應負之罪責不生影響。上訴意旨此部分核係對於判決本旨不生影
響之事項執以指摘，依刑事訴訟法第三百八十條規定，非屬適法
之第三審上訴理由。本件上訴違背法律上之程式，應予駁回。
據上論結，應依刑事訴訟法第三百九十五條前段，判決如主文。
中    華    民    國  九十八  年   十二   月    三    日
                      最高法院刑事第十庭
                          審判長法官  花  滿  堂
                                法官  黃  正  興
                                法官  陳  東  誥
                                法官  林  錦  芳
                                法官  洪  昌  宏
      本件正本證明與原本無異
                                      書  記  官
中    華    民    國  九十八  年   十二   月    七    日
                                                      v


司法院資訊處製作；財團法人民間司法改革基金會備份。
